zh-CN: 办公室手推车特点: 可调搁板; 花篮; 电缆/电线整理; 符合人体工学的手柄; 车把; 悬挂文件夹; 可锁抽屉; 可锁轮; 移动轮; 多个货架; 推把; 旋转式; 其他
it: Funzionalità del carrello da ufficio: Ripiani regolabili; Cestino; Gestione dei cavi; Maniglia ergonomica; Manubrio; Cartelle di file sospese; Cassetti con serratura; Ruote bloccabili; Ruote per la mobilità; Ripiani multipli; Maniglia di spinta; Girevole; Altro
hu: Irodai kocsi jellemzői: Állítható polcok; Kosár; Kábelkezelés; Ergonomikus fogantyú; Fogantyú; Függő irattartók; Zárható fiókok; Rögzíthető kerekek; Mozgókerekek; Több polc; Tolókar; Elforgatható; Egyéb
sk-SK: Funkcie kancelárskeho vozíka: Nastaviteľné police; Košík; Správa káblov; Ergonomická rukoväť; Riadidlá; Závesné priečinky so súbormi; Uzamykateľné zásuvky; Uzamykateľné kolieska; Kolesá mobility; Viacero políc; Tlačná rukoväť; Otočný; Iné
cs: Vlastnosti kancelářského vozíku: Nastavitelné police; Košík; Uspořádání kabelů; Ergonomická rukojeť; Řídítka; Závěsné pořadače; Uzamykatelné zásuvky; Uzamykatelná kolečka; Kolečka pro mobilitu; Více polic; Tlačná rukojeť; Otočná; Jiné
fi: Toimistokärryjen ominaisuudet: Säädettävät hyllyt; Kori; Kaapelihallinta; Ergonominen kahva; Ohjaustanko; Riippuvat tiedostokansiot; Lukittavat laatikot; Lukittavat pyörät; Liikkuvuuspyörät; Useita hyllyjä; Työntökahva; Kääntyvä; Muu
es: Características del carrito de oficina: Estantes regulables; Cesta; Organización de cables; Empuñadura ergonómica; Manillar; Carpetas de archivos colgantes; Cajones con cerradura; Ruedas con freno integrado; Ruedas de movilidad; Múltiples estantes; Mango de empuje; Giratorio; Otros
da: Funktioner for kontorvogn: Justerbare hylder; Kurv; Kabelstyring; Ergonomisk håndtag; Styr; Hængende arkivmapper; Låsbare skuffer; Låsbare hjul; Mobilitetshjul; Flere hylder; Skubbehåndtag; Drejelig; Andet
pt-BR: Recursos do carrinho de escritório: Prateleiras ajustáveis; Cesta; Gerenciamento de cabos; Alça ergonômica; Guidão; Pastas de arquivos suspensas; Gavetas com chave; Rodinhas com trava; Rodas de mobilidade; Várias prateleiras; Alça de empurrar; Giratório; Outro
tr: Ofis arabası özellikleri: Ayarlanabilir raflar; Sepet; Kablo yönetimi; Ergonomik sap; Tutamaç; Asma dosya klasörleri; Kilitlenebilir çekmeceler; Kilitlenebilir tekerlekler; Hareketlilik tekerlekleri; Çoklu raflar; İtme kolu; Tablalı; Diğer
zh-TW: 辦公推車特點: 層架可調; 共同點; 電纜管理; 人體工學手把; 車把; 懸掛式文件夾; 抽屜可上鎖; 輪子可上鎖; 代步車; 多貨架; 手推把; 萬向型; 其他
ja: オフィスカートの機能: 調節可能な棚; バスケット; ケーブル管理; 人間工学に基づいたハンドル; ハンドルバー; ハンギングファイルフォルダー; 施錠可能な引き出し; ロック可能ホイール; 可動輪; 複数の棚; プッシュハンドル; スイベル; その他
pl: Charakterystyka wózka biurowego: Regulowane półki; Kosz; Zarządzanie kablami; Ergonomiczna rękojeść; Kierownica; Wiszące foldery plików; Zamykane szuflady; Blokowane koła; Koła jezdne; Wiele półek; Uchwyt do pchania; Rotacja; Inne
ko: 사무실 카트 기능: 조절식 선반; 바구니; 케이블 정리; 인체공학적 손잡이; 핸들바; 걸이식 파일 폴더; 잠금 가능 서랍; 잠금 가능 바퀴; 이동용 바퀴; 여러 선반; 푸시 핸들; 스위블; 기타
lt-LT: Biuro vežimėlio savybės: Reguliuojamos lentynos; Krepšelis; Kabelių tvarkymas; Ergonomiška rankena; Tiesi rankena; Pakabinami bylų aplankai; Rakinami stalčiai; Rakinami ratai; Mobilumo ratai; Kelios lentynos; Stūmimo rankena; Sukamas; Kita
de: Eigenschaften des Bürowagens: Verstellbare Regale; Korb; Kabelmanagement; Ergonomischer Handgriff; Griffstange; Hängende Aktenordner; Abschließbare Schubladen; Feststellbare Räder; Mobilitätsräder; Mehrere Regale; Schiebegriff; Wirbel; Sonstiges
sv: Detaljer för kontorsvagnar: Justerbara hyllor; Korg; Kabelhantering; Ergonomiskt handtag; Styre; Hängande filmappar; Låsbara lådor; Låsbara hjul; Mobilitetshjul; Flera hyllor; Tryckhandtag; Snurra; Övrigt
nb: Kontorvognfunksjoner: Regulerbare hyller; Kurv; Kabelhåndtering; Ergonomisk håndtak; Styre; Hengende arkivmapper; Låsbare skuffer; Låsbare hjul; Mobilitetshjul; Flere hyller; Skyvehåndtak; Svingbar; Annet
el: Χαρακτηριστικά καροτσιού γραφείου: Ρυθμιζόμενα ράφια; Καλάθι; Διαχείριση καλωδίων; Εργονομική λαβή; Τιμόνι; Κρεμαστοί φάκελοι αρχείων; Συρτάρια που κλειδώνουν; Τροχοί που κλειδώνουν; Τροχοί κινητικότητας; Πολλαπλά ράφια; Λαβή ώθησης; Περιστροφή; Άλλο
en: Office cart features: Adjustable shelves; Basket; Cable management; Ergonomic handle; Handlebar; Hanging file folders; Lockable drawers; Lockable wheels; Mobility wheels; Multiple shelves; Push handle; Swivel; Other
nl: Functies kantoorwagen: Verstelbare planken; Mand; Kabels wegwerken; Ergonomisch handvat; Handgreep; Hangende dossiermappen; Vergrendelbare lades; Vergrendelbare wielen; Mobiliteit wielen; Meerdere planken; Duwstang; Draaibaar; Andere
ro-RO: Caracteristici cărucioare de birou: Rafturi reglabile; Coș; Gestionarea cablurilor; Mâner ergonomic; Mâner tip bară; Dosare de fișiere suspendate; Sertare blocabile; Roți blocabile; Roți de mobilitate; Rafturi multiple; Mâner; Pivotare; Altele
hr-HR: Značajke uredskih kolica: Podesive police; Košara; Upravljanje kabelima; Ergonomska ručka; Ručka; Viseće mape s datotekama; Ladice koje se mogu zaključati; Kotači koji se mogu zaključati; Kotači za mobilnost; Više polica; Ručka za guranje; Zakretno; Ostalo
sl-SI: Funkcije pisarniškega vozička: Nastavljive police; Košara; Upravljanje kablov; Ergonomski ročaj; Krmilo; Viseče mape z datotekami; Predali na zaklepanje; Kolesa z možnostjo zaklepanja; Kolesa za mobilnost; Več polic; Potisni ročaj; Vrtljivo; Drugo
ru: Характеристики офисной тележки: Регулируемые полки; Корзина; Прокладка кабелей; Эргономичная ручка; Ручка; Подвесные папки для файлов; Запирающиеся ящики; Колеса с блокировкой; Колеса для передвижения; Несколько полок; Ручка для толкания; Поворотный; Другое
pt-PT: Características do carrinho de escritório: Prateleiras ajustáveis; Cesta; Gestão de cabos; Manípulo ergonómico; Guiador; Pastas de arquivos suspensas; Gavetas com fechadura; Rodas com fechadura; Rodas de mobilidade; Várias prateleiras; Alça de empurrar; Torniquete; Outro
bg-BG: Характеристики на офис количката: Регулируеми рафтове; Кошница; Управление на кабелите; Ергономична дръжка; Кормило; Висящи папки за документи; Заключващи се чекмеджета; Заключващи се колела; Колела за придвижване; Множество рафтове; Дръжка за натискане; Въртяща се; Други
vi: Tính năng xe đẩy văn phòng: Điều chỉnh được kệ; Rổ; Quản lý cáp; Tay nắm tiện dụng; Tay nắm; Treo túi đựng tài liệu; Ngăn kéo có khóa; Bánh xe có thể khóa; Bánh xe di chuyển; Nhiều kệ; Tay đẩy; Lốp xoay; Khác
fr: Caractéristiques du chariot de bureau: Étagères réglables; Panier; Gestion de câbles; Poignée ergonomique; Guidon; Dossiers suspendus; Tiroirs verrouillables; Roues verrouillables; Roues de mobilité; Plusieurs étagères; Poignée poussoir; Pivot; Autre
th: คุณลักษณะของรถเข็นสำนักงาน: ชั้นวางแบบปรับได้; ตะกร้า; การจัดการเคเบิล; ที่จับตามหลักสรีรศาสตร์; ราวมือจับ; แฟ้มเก็บเอกสารแบบแขวน; ลิ้นชักล็อคได้; ล้อล็อคได้; ล้อเคลื่อนที่; ชั้นวางหลายชั้น; ที่จับสำหรับดัน; ล้อเลื่อน; อื่นๆ